臺灣臺中地方法院交通事件裁定　　　　96年度交聲字第1141號
原處分機關　交通部公路總局臺中區監理所臺中市監理站
受處分　人
即異議　人　甲○○
上列受處分人因違反道路交通管理處罰條例案件，對於交通部公
路總局臺中區監理所於民國96年10月5日所為之處分（原處分案
號：中監違字第裁61－C00000000號裁決書）聲明異議，本院裁
定如下：
    主    文
異議駁回。
    理    由
一、原處分機關略以：異議人即受處分人（下稱受處分人）甲○
    ○所有之車牌號碼VPH─322號輕型機車於96年6月17日11時
    10分，在臺北縣板橋市○○路○段因「在禁止臨時停車處所
    停車」之違規，為臺北縣警察局板橋分局警員以其有違反道
    路交通管理處罰條例第56條第1項第1款規定之行為，遂以北
    縣警交字第C00000000號舉發違反道路交通管理事件通知單
    逕行舉發。受處分人於期限內到案申訴，原處分機關以違規
    事實明確，遂於96年10月5日以中監稽違字第裁61－C000000
    00號裁決書裁處罰鍰新臺幣（下同）6百元整，逾期則依裁
    決書處罰主文規定裁處，於法並無不合等語。
二、受處分人聲明異議意旨略以：伊當時欲返家休假，為求安心
    ，係將其所有之車牌號碼VPH─322號輕型機車停放於照片中
    樹左邊停車位的第一格，其後竟被搬離硬擠到違規之位置，
    其並無違規之犯意，請求撤銷原處分，爰聲明異議云云。
三、按道路交通安全規則第111條第1項第1款規定：人行道不得
    臨時停車。又所稱人行道乃指為專供行人通行之騎樓、走廊
    及劃設供行人行走之地面道路與人行天橋及人行地下道；汽
    車駕駛人在禁止臨時停車處所停車，期限內繳納或到案聽候
    裁決者，處9百元罰鍰，道路交通管理處罰條例第3條第3款
    、第56條第1項第1款及違反道路交通管理事件統一裁罰基準
    表亦分別規定甚明。另汽車違反道路交通管理事件，以科學
    儀器取得違規證據資料，足資認定其違規事實者，得逕行舉
    發之，而逕行舉發，應記明車輛牌照號碼、車型等可資辨別
    之資料，以汽車所有人為被通知人製單舉發，道路交通管理
    處罰條例第7條之2第1項第7款、第4項定有明文。
四、經查，受處分人所有車牌號碼VPH─322號輕型機車於96年6
    月17日11時10分許在臺北縣板橋市○○路○段處，因在禁止
    臨時停車處所停車之違規行為，經臺北縣警察局板橋分局警
    員以北縣警交字第C00000000號違規通知單逕行舉發，有違
    規現場照片、臺北縣政府警察局板橋分局96年4月14日函各1
    紙附卷可稽，違規採證照片中明顯可見受處分人所有上開機
    車停放於未規劃機車停車格之紅磚人行道上，其在禁止臨時
    停車處所停車之事實，已堪認定。受處分人雖抗辯稱其原係
    將該車停放於採證照片中行道樹左側機車停車格第一格內，
    而遭不詳人士移置至違規地點云云，然此部分受處分人亦無
    法提出任何證明，而觀之上開機車停放之違規地點係在行道
    樹與水泥長椅間，緊鄰之左右均未規劃停車格，即便果有不
    詳人士會因貪圖己身一時便利而將他人停放於停車格內之機
    車移置停車格外，移動之範圍受限於機車之重量及有無上鎖
    ，也應緊鄰停車格；受處分人自承其停放機車後返回台中，
    兩天後始再度返回停車地點，以其停放時間長達2日，衡情
    應會以機車大鎖鎖住車輪，移動鎖住車輪之機車與移動僅鎖
    住龍頭鎖之機車其便利程度顯有不同，欲移動鎖住車輪之機
    車需將整部機車抬起移動，是以違規照片中受處分人所有機
    車停放位置之左右附近均無合法停車格之情況，實難想像有
    不詳人士僅因欲停放其自己之機車，而大費周章的將鎖住車
    輪之上開機車整部抬離搬動至違規地點，是受處分人上開辯
    解，尚與常理有違，難以採信。綜上，受處分人在禁止臨時
    停車處所停車之違規行為至為明確。從而，原處分機關據以
    援引上開規定，裁處罰鍰6百元，逾期則依裁決書處罰主文
    規定處罰，並無不當，本件異議為無理由，應予駁回。
五、據上論斷，依道路交通管理處罰條例第87條第2項，道路交
    通案件處理辦法第19條，裁定如主文。
六、如不服本裁定，應於送達後5日內，向本院提出抗告狀。
中　　華　　民　　國　　96　　年　　10　　月　　22　　日
                            交通庭    法  官  陳姵君
以上正本證明與原本無異。
　　　　　　　　　　　　　　　　　　　書記官  莊金屏
中　　華　　民　　國　　96　　年　　10　　月　　22　　日
